【裁判字號】    95,訴,1010
【裁判日期】    950726
【裁判案由】    毒品危害防制條例
【裁判全文】
臺灣桃園地方法院刑事判決              95年度訴字第1010號
公  訴  人  台灣桃園地方法院檢察署檢察官
被      告  甲○○
                    （另案在臺灣臺中監獄臺中分監執行中）
上列被告因違反毒品危害防制條例案件，經檢察官提起公訴（95
年度毒偵字第196 號），被告於準備程序進行中為有罪之陳述，
經本院合議庭裁定由受命法官獨任進行簡式審判程序後，本院判
決如下：
    主    文
甲○○連續施用第一級毒品，處有期徒刑捌月，扣案含有第一級
毒品海洛因無法析離之殘渣袋壹個（重零點壹伍公克），沒收銷
燬之。又連續施用第二級毒品，處有期徒刑陸月。應執行有期徒
刑壹年壹月，扣案含有第一級毒品海洛因無法析離之殘渣袋壹個
（重零點壹伍公克）沒收銷燬之。
    事    實
一、甲○○前因施用毒品案件，經臺灣臺中地方法院於民國89年
    10月9 日以89年度毒聲字第6041號裁定送觀察、勒戒後，認
    無繼續施用毒品之傾向，於同年10月30日釋放，並經臺灣臺
    中地方法院檢察署檢察官以89年度毒偵字第6536號為不起訴
    處分確定。詎甲○○於上開觀察勒戒執行完畢釋放後5 年內
    復分別基於施用第一級毒品海洛因、第二級毒品甲基安非他
    命之概括犯意，自94年9 月14日某時起，分別至95年1 月16
    日中午12時許、95年1 月14日下午某時止，在其臺中縣太平
    市○○里○○路6 之1 巷3 號住處，分別施用第一、二級毒
    品海洛因及甲基安非他命多次，為警先後於如附表所示時、
    地查獲，並扣得如附表所示之物。
三、案經內政部警政署國道公路警察局第6 警察隊報請臺灣桃園
    地方法院檢察署檢察官偵查起訴。
    理    由
一、程序部分：
  (一)按刑事訴訟法第273 條之1 規定除被告所犯為死刑、無期徒
    刑、最輕本刑為3 年以上有期徒刑之罪、或高等法院管轄第
    一審案件者外，於審判期日前之程序進行中，被告先就被訴
    事實為有罪之陳述時，審判長得告知被告簡式審判程序之旨
    ，並聽取當事人、代理人、辯護人及輔佐人之意見後，裁定
    進行簡式審判程序。經查，本件被告甲○○被訴毒品危害防
    制條例一案，非前開不得進行簡式審判程序之案件，經被告
    於本院審理時就被訴事實為有罪之陳述，且經本院告知被告
    簡式審判程序之旨，聽取被告及檢察官之意見後，爰依右開
    刑事訴訟法第273 條之1 之規定，當庭裁定改依簡式審判程
    序審判之，合先敘明。
  (二)按同一案件曾經法院為實體上之判決確定者，固應依刑事訴
    訟法第302 條第1 款之規定，為免訴之判決。此項確定判決
    既判力之原則，不論實質上之一罪，或連續犯、牽連犯、想
    像競合犯等裁判上之一罪，其一部事實已經判決確定者，對
    於構成一罪之其他部分，均有其適用，此乃基於審判不可分
    之關係，在審理事實之法院，就全部犯罪事實，依同法第26
    7 條之規定，本應予以審判，故其判決確定之效力，應及於
    全部之犯罪事實，若在最後審理事實之法院宣判後，始行發
    生之事實，既非該法院所得審判，即為該案判決之既判力所
    不及。是既判力對於時間效力之範圍，係以最後審理事實法
    院之宣示判決日為判斷之標準，得上訴於第2 審之第1 審刑
    事判決，如於上訴第2 審後，又依法撤回上訴，其上訴撤回
    之日，雖為判決確定日，但其既判力之時點，基於上開原則
    ，仍應以第一審宣示判決之日為其準據，最高法院85年度台
    非字第348 號判決著有明文。被告甲○○前因違反毒品危害
    防制條例案件，經臺灣臺中地方法院於94年9 月7 日以94年
    度訴字第2527號就施用第一級毒品部分判處有期徒刑7 月，
    施用第二級毒品部分判處有期徒刑5 月，應執行有期徒刑11
    月，並於94年10月6 日確定，有前開刑事判決及臺灣高等法
    院被告全國前案紀錄表可參，被告復於前述刑事判決宣示後
    再犯本件施用毒品罪行，揆諸前開說明，既為前開案件判決
    之既判力所不及，本院自得為實體審理，合先敘明。
二、實體部分：
    上揭事實，業經被告甲○○於本院行準備程序、審理時坦承
    不諱，而被告為警查獲時所採集之尿液，經送驗結果尿液有
    嗎啡及甲基安非他命陽性反應，此有臺灣尖端先進生技醫藥
    股份有限公司濫用藥物檢驗報告附卷可稽，並有含有第一級
    毒品海洛因無法析離之殘渣袋1 個（重0.15公克）扣案足資
    佐證，而所扣得之殘渣袋1 個，經送檢驗確認內有第一級毒
    品海洛因殘渣，有法務部調查局95年3 月16日調科壹字第08
    0010670 號鑑定通知書附卷可稽，是被告之自白與事實相符
    ，其多次施用第一級毒品海洛因、第二級毒品甲基安非他命
    之事實，堪以認定。又被告甲○○前因施用毒品案件，經臺
    灣臺中地方法院於89年10月9 日以89年度毒聲字第6041號裁
    定送觀察、勒戒後，認無繼續施用毒品之傾向，於同年10月
    30 年 日釋放，並經臺灣臺中地方法院檢察署檢察官以89年
    度毒偵字第6536號為不起訴處分確定等情，有臺灣高等法院
    被告全國前案紀錄表在卷可按，是被告係於上開強制戒治執
    行完畢釋放後5 年內再犯毒品危害防制條例第10條第1 、2
    項之罪。綜此，本案事證明確，被告犯行洵堪認定，應予依
    法論科。
三、核被告甲○○所為，係犯毒品危害防制條例第10條第1 項之
    施用第一級毒品罪及同條例第10條第2 項之施用第二級毒品
    罪。被告持有第一級毒品海洛因及第二級毒品甲基安非他命
    ，意在供己施用，其持有海洛因與甲基安非他命之低度行為
    皆應為施用之高度行為吸收，均不另論罪。又(1)被告行為後
    ，刑法第56條連續犯之規定，業於94年1 月7 日修正刪除，
    同年2 月2 日經總統公布，並於95年7 月1 日施行，則被告
    之犯行，因行為後新法業已刪除連續犯之規定，此刪除雖非
    犯罪構成要件之變更，但顯已影響行為人刑罰之法律效果，
    自屬法律有變更，而本件被告於舊法時期所犯之數次施用毒
    品罪（自94年9 月14日某時起，分別至95年1 月16日中午12
    時許、95年1 月14日下午某時止），依新法應各別多次論斷
    之結果（即數罪併罰），其刑度顯較修正前應依刑法第56條
    之規定一連續施用毒品罪為重，依新法第2 條第1 項規定，
    比較新、舊法結果，應適用較有利於被告之行為時法律即修
    正前刑法第56條規定，論以連續施用毒品罪（最高法院95年
    第8 次刑事庭會議決議參照），(2)修正前刑法第51條規定「
    數罪併罰，分別宣告其罪之刑，依左列各款定其應執行者：
    」，其中第5 款規定：「宣告多數有期徒刑者，於各刑中之
    最長期以上，各刑合併之刑期以下，定其刑期。但不得逾20
    年」，修正後刑法第51條第5 款規定「宣告多數有期徒刑者
    ，於各刑中之最長期以上，各刑合併之刑期以下，定其刑期
    ，但不得逾30年」比較結果，修正後刑法並非較有利於行為
    人，依刑法第2 條第1 項前段之規定，仍應依修正前刑法定
    其應執行之刑。(3)綜合上述各條文修正前、後之比較，揆諸
    前揭最高法院決議及修正後刑法第2 條第1 項前段、後段規
    定之「從舊、從輕」原則，自應全部適用被告行為時之法律
    ，即修正前刑法之相關規定。是以被告先後多次施用第一級
    毒品海洛因與第二級毒品甲基安非他命之行為，時間均各自
    緊接，犯罪構成要件各自相同，均各應依連續犯規定各以1
    罪論，並各依法加重其刑。又公訴人起訴之事實僅敘及，被
    告於自94年12月26日為警採尿前回溯26小時、96小時內，在
    不詳地點施用第一、二級毒品海洛因、甲基安非他命，逾該
    部分之其餘被告施用第一級毒品海洛因、第二級毒品甲基安
    非他命之犯行，因與公訴人起訴被告施用第一級毒品海洛因
    、第二級毒品甲基安非他命之事實各具有連續犯之裁判上一
    罪關係，均應為起訴效力所及，本院自得一併審理。爰審酌
    被告施用毒品戕害自身健康，經觀察、勒戒完畢後，猶不知
    悛悔，復再度施用毒品為警查獲，惟尚能坦承犯行、犯後態
    度尚佳等一切情狀，分別量處如主文所示之刑，並定其應執
    行之刑。
四、扣案之含有第一級毒品海洛因無法析離之殘渣袋1 個（重0.
    15公克），因毒品海洛因已與殘渣袋附和無法析離，亦屬毒
    品，亦應依毒品危害防制條例第18條第1 項前段之規定沒收
    銷燬
據上論斷，依刑事訴訟法第273 條之1 第1 項、第299 條第1 項
前段，毒品危害防制條例第10條第1 項、第2 項、第18條第1 項
前段，修正後刑法第2 條第1 項前段、修正前刑法第11條前段、
第56條、第51條第5款，判決如主文。
本案經檢察官蔡孟利到庭執行職務。
中    華    民    國    95    年    7     月    26    日
                  刑事第一庭  法  官  朱美璘
以上正本證明與原本無異
如不服本判決書應於送達後10日內向本院提出上訴狀
                              書記官  楊鳳滿
中    華    民    國    95    年    7     月    31    日
附錄本案論罪科刑法條：
毒品危害防制條例第10條
施用第一級毒品者，處六月以上五年以下有期徒刑。
施用第二級毒品者，處三年以下有期徒刑。
附表：
┌──┬─────┬─────────────┬──────────┐
│編號│ 查獲時間 │      查獲地點            │    扣案物          │
├──┼─────┼─────────────┼──────────┤
│ 1  │94.12.26  │國道3 號高速公路北向72公里│有第一級毒品海洛因無│
│    │16時30分許│處                        │法析離之殘渣袋1 個（│
│    │          │                          │重0.15公克）        │
├──┼─────┼─────────────┼──────────┤
│ 2  │95.1 .4   │彰化縣警察局彰化分局      │                    │
│    │13時30分許│                          │                    │
├──┼─────┼─────────────┼──────────┤
│ 3  │95.1.18   │台中市警察局第二分局      │                    │
└──┴─────┴─────────────┴──────────┘


司法院資訊處製作；財團法人民間司法改革基金會備份。
